# Ata da Sprint Planning 
|    Data    | Versão |         Descrição         |           Autor(es)           |
| :--------: | :----: | :-----------------------: | :---------------------------: |
| 19/09/2021 |  1.0   | Redação da ata da equipe | Julio Litwin|
| 19/09/2021 |  2.0   | Adaptação da ata         | [Lucas Gomes de Oliveira](https://github.com/LGomees) |


# Abertura da Sprint 06
**Data**: 19 de Setembro de 2021

**Redigida por**: `Julio Litwin`

**Participantes**: 
* ```Caio Fernandes```
* ```Miguel Alves```
* ```Lucas Gomes de Oliveira```
* ```Letícia Araújo```
* ```Guilherme Mendes```
* ```Lucas Gomes Silva```
* ```Julio Litwin```

## Notas pré reunião
> Foram identificadas 3 issues que já foram realizadas anteriormente, sendo elas: US04, US11 e US16. Posteriormente as mesmas deverão ser pontuadas e adicionadas em suas respectivas sprints de entrega.

## Planning
### Tomada de Decisões
> Definição dos papéis de PO e Scrum Master para a Sprint.
>* PO: Lucas Gomes de Oliveira
>* Scrum Master: Miguel Alves

> As duplas responsáveis pela realização da issue deverão cadastrá-las no repositório de acordo com o planejamento do Roadmap;
> É necessária uma conversa com o professor Hilmer sobre os problemas enfrentados pelo grupo, visando uma possível diminuição do escopo.


### Duração da Sprint

| Duração |   Início   |     Fim    |
| ------- | ---------- | ---------- |
| 7 dias  | 19/09/2021 | 26/09/2021 |

### Sprint Backlog

| Descrição da Tarefa | Responsável(eis) | Pontuação | Débito Técnico | Não Realizada |
| ------------------- | ---------------- | --------- | ------- | -------- |
| ```US02``` | ```Miguel Alves,Lucas Gomes e Letícia Araújo``` | ```13``` | | Sim - Sprint 4 |
| ```US07``` | ```Lucas Silva, Julio Cesar Litwin, Lude Yuri``` | ```20``` | | Sim - Sprint 4 |
| ```US08``` | ```Lucas Silva, Julio Cesar Litwin, Lude Yuri``` | ```8``` | | Sim - Sprint 4 |
| ```US09``` | ```Lucas Silva, Julio Cesar Litwin, Lude Yuri``` | ```8``` | | Sim - Sprint 4 |
| ```US10``` | ```Lucas Silva, Julio Cesar Litwin, Lude Yuri``` | ```5``` | | Sim - Sprint 4 |
| ```US17``` | ```Miguel Alves,Lucas Gomes e Letícia Araújo``` | ```13``` | | Sim - Sprint 4 |
| ```US22``` | ```Miguel Alves,Lucas Gomes e Letícia Araújo``` | ```5``` | | Sim - Sprint 4 |
| ```US23``` | ```Miguel Alves,Lucas Gomes e Letícia Araújo``` | ```2``` | | |
| ```US25``` | ```Lucas Maciel``` | ```13``` | | |
| ```US26``` | ```Caio Fernandes, Guilherme Mendes``` | ```13``` | | |

### PlanItPoker
As US planejadas tiveram seu esforço levantado por meio do PlanItPoker com a equipe.


------
#### US17
![US17](https://i.imgur.com/TeWucl0.jpg)

Eu, como administrador, gostaria de utilizar um crawler em um determinado site para realizar a 3ª alimentação da base de dados 

------

#### US23
![US23](https://i.imgur.com/7vDpG9c.jpg)

Eu, como usuário, desejo acessar uma aba sobre as informações do projeto Nova Cartografia Social

------
#### US25
![US25](https://i.imgur.com/7vDpG9c.jpg)

Eu, como administrador, gostaria de monitorar o status de execução dos scrapers 

------
#### US26
![US26](https://i.imgur.com/7vDpG9c.jpg)

Eu, como administrador, gostaria que o fluxo de Machine Learning seja processado no Metaflow

### BurnDown de Risco


![BurnDownS6](https://i.imgur.com/U5ySE8H.jpg)

![BurnDownGraficoS6](https://i.imgur.com/QapDki4.png)


## Notas pós reunião

> - Realizado uma conversa diante ao grupo em relação sobre a repriorização de algumas issues.
> - É necessário uma análise aprofundada dos documentos para verificar possíveis inconsistências (erros nas atas)
> - Marcar conversa com o professor Hilmer;
> - Após refletirmos sobre as funcionalidades, foram identificadas as necessidades de criação de mais 2 US's: US25 e US26.