# Abertura da Sprint 03

|    Data    | Versão |         Descrição         |           Autor(es)           |
| :--------: | :----: | :-----------------------: | :---------------------------: |
| 04/10/2021 |  1.0   | Redação da ata de fechamento | [Lucas Maciel](https://github.com/Ridersk) |

# Abertura da Sprint 03

**Data**: ```04``` de ```Outubro``` de ```2021```

**Redigida por**: ```NomeDoRedator```

**Participantes**: 
* ```NomeDoParticipante```
* ```NomeDoParticipante2```

## Notas pré reunião

### Tomada de Decisões

> Definição dos papéis de PO e Scrum Master para a Sprint.
>* PO: <ESCOLHER>

>* Scrum Master: Lucas Maciel Aguiar

> A US15 foi priorizada em relação a US13 devido a importancia para o MVP, se for identificado dificuldade nas dailys, um desenvolvedor vai ser remanejado para esta issue.

> Desenvolvimento da API de documentos para o front.

> Foi acordado entre os integrantes do grupo uma maior dedicação quanto a comunicação dentro do grupo e com os clientes.

> Adicione aqui algum comentário relevante para a reunião, se não houver nenhum comentário a ser feito, apague essa parte.

## Planning

### Duração

| Duração |   Início   |     Fim    |
| ------- | ---------- | ---------- |
| 7 dias  | 04/10/2021 | 11/10/2021 |

### Sprint Backlog

| Descrição da Tarefa | Responsável(eis) | Pontuação | Débito Técnico |
| ------------------- | ---------------- | --------- | -------------- |
| ```US13``` | ```Lucas Maciel``` | ```20``` | Sim - realização de testes e criação de API de controle |

## Notas pós reunião

> Adicione aqui algum comentário que afetará a sprint após essa reunião, se não houver nenhum comentário a ser feito, apague essa parte.