# Sprint Planning 1

|    Data    | Versão |         Descrição         |           Autor(es)           |
| :--------: | :----: | :-----------------------: | :---------------------------: |
| 20/09/2020 |  1.0   | Redação da ata de abertura | Lucas Silva |

# Abertura da Sprint 01

**Data**: 20 de Setembro de 2021

**Redigida por**: ```Lucas Silva```

**Participantes**: 
* ```Miguel Alves```
* ```Lucas Gomes de Oliveira```
* ```Letícia Araújo```
* ```Lude Yuri ```
* ```Guilherme Mendes```
* ```Lucas Gomes Silva```
* ```Lucas Maciel Aguiar```
* ```Julio Litwin```
* ```Caio Fernandes```

## Notas pré reunião
> 

## Planning
### Tomada de Decisões
> Definição dos papéis de PO e Scrum Master para a Sprint.
>* PO: Julio Litwin
>* Scrum Master: Lucas Gomes Silva

> A US15 foi priorizada em relação a US13 devido a importancia para o MVP, se for identificado dificuldade nas dailys, um desenvolvedor vai ser remanejado para esta issue.

> Desenvolvimento da API de documentos para o front.

> Foi acordado entre os integrantes do grupo uma maior dedicação quanto a comunicação dentro do grupo e com os clientes.

### Duração

| Duração |   Início   |     Fim    |
| ------- | ---------- | ---------- |
| 7 dias  | 20/09/2021 | 27/09/2021 |


### Sprint Backlog

| Descrição da Tarefa | Responsável(eis) | Pontuação | Débito Técnico |
| ------------------- | ---------------- | --------- | -------------- |
| ```US01``` | ```Miguel Alves,Lucas Gomes e Letícia Araújo``` | ```8``` | Sim - criação dos testes |
| ```US03``` | ```Miguel Alves,Lucas Gomes e Letícia Araújo``` | ```8``` | 
| ```US13``` | ```Lucas Maciel``` | ```20``` | Sim - integração do scraper com o microsserviço de Documentos |
| ```US15``` | ```Lude Ribeiro, Julio Litwin e Lucas Gomes Silva, Lucas Maciel``` | ```20``` | Sim - finalização do scraper específico |
| ```US21``` | ```Caio Fernandes e Guilherme Mendes``` | ```20``` |  |

### PlanItPoker
As US planejadas tiveram seu esforço levantado por meio do PlanItPoker com a equipe.

------
#### US03
![US03](https://imgur.com/lTFtvL0.jpg)
Deve ser entregue comunicando com a API de documentos;

Os testes referentes a essa issue também devem ser entregues para que ela seja considerada como completa.

------
#### US21
![US21](https://imgur.com/VH6pKGJ.jpg)

------

### BurnDown de Risco

![BurnDownS1](https://imgur.com/Kcac3CP.png)

![BurnDownGraficoS1](https://imgur.com/RaldHxh.png)

## Notas pós reunião

- Conversar com o integrante Lucas Maciel para tratar sobre o scraper;
- Reunião para tratar a comunicação entre o microsserviço de scrapers com o restante dos microsserviços de machine learning e/ou documentos;
- Reunião sobre categorização dos dados;
- Marcar reunião com o professor Hilmer;
- Ponto ressaltado foi a falta da adição do link do vídeo no discord.